【裁判字號】    97,易,1032
【裁判日期】    970526
【裁判案由】    詐欺
【裁判全文】
臺灣臺北地方法院刑事判決              97年度易字第1032號
公  訴  人  臺灣臺北地方法院檢察署檢察官
被      告  甲○○
上列被告因詐欺案件，經檢察官聲請簡易判決處刑（97年度偵字
第4480號），本院認不宜，改依通常程序審理，被告於本院行準
備程序時，就被訴事實為有罪之陳述，再經本院裁定改依簡式程
序，判決如下：
    主  文
甲○○幫助意圖為自己不法之所有，以詐術使人將本人之物交付
，處有期徒刑月，如易科罰金，以新臺幣壹仟元折算壹日。
    事  實
一、甲○○明知金融帳戶為個人理財工具，申請開設金融帳戶並
    無任何特殊之限制，一般民眾皆可以存入最低開戶金額之方
    式申請之，且一個人可以在不同之金融機構申請多數之存款
    帳戶使用，取得甚易。而可預見時下以電話詐騙促使被害人
    以操作銀行自動付款機而詐取之行為甚為猖獗，且廣為媒體
    報導，並經政府有關機關呼籲，不要受騙或心生畏懼。依一
    般人之社會生活經驗，苟不以自己名義申請開戶，卻向不特
    定人蒐集大量他人之帳戶供己使用，其目的極可能利用該帳
    戶供作非法之用，又對交付帳戶供他人使用雖無必然遭該他
    人利用為遂行詐欺取財犯罪之確信，惟其竟仍以該他人縱持
    以犯罪亦不違本意，而基於幫助他人為詐欺取財之不確定犯
    意，於96年6 月間某日，在臺灣地區內某不詳處所，將其所
    有戶名為甲○○之中國信託商業銀行中壢分行、帳號000000
    0000000 號帳戶之存摺1 本與提款卡1 張，以新臺幣（下同
    ）3,000 元代價出售予姓名、年籍不詳之成年男子使用，並
    告知提款卡密碼。嗣該姓名、年籍不詳之人與同夥之集團成
    員等數人，即基於意圖為自己不法所有之犯意，推由該集團
    成員1 人於96年6 月14日18時許，以電話向乙○○佯稱：信
    用卡遭盜刷，為確保其他帳戶內存款安全，需將該帳戶內存
    款提領出來轉存至指定帳戶內等語，以致乙○○陷於錯誤，
    於96年6 月14日20時許，在位於臺北市新店市內，依指示操
    作提款機設備並將帳戶內之96,000元、41,000元、98,000元
    存款轉存至甲○○所提供上述銀行帳戶內。該集團成員之其
    中1 人即以該提款卡將該贓款提領一空得手。
二、案經乙○○訴由臺北縣政府警察局新店分局移送臺灣臺北地
    方法院檢察署檢察官聲請簡易判決，本院認不宜，改依通常
    程序。
    理  由
一、按刑事訴訟法第273 條之1 規定除被告所犯為死刑、無期徒
    刑、最輕本刑為3 年以上有期徒刑之罪、或高等法院管轄第
    一審案件者外，於審判期日前之程序進行中，被告先就被訴
    事實為有罪之陳述時，審判長得告知被告簡式審判程序之旨
    ，並聽取當事人、代理人、辯護人及輔佐人之意見後，裁定
    進行簡式審判程序。經查，本件被告甲○○被訴詐欺乙案，
    非前開不得進行簡式審判程序之案件，經被告於本院行準備
    程序時就訴事實為有罪之陳述，且經法官告知被告簡式審判
    程序之旨，聽取被告及檢察官之意見後，爰依上開刑事訴訟
    法第273 條之1 之規定，裁定改依簡式審判程序審判之，合
    先敘明。
二、上開犯罪事實，業據被告於本院行準備程序時坦承不諱（見
    本院97年5 月12日準備程序筆錄），核與證人乙○○於警詢
    中證述情節相符合（見97年度偵字第4480號偵查卷第8 頁至
    第9 頁），並有受理詐騙帳戶通報警示、詐騙電話斷話簡便
    格式表1份、中國信託商業銀行自動櫃員機交易明細表3份、
    臺北縣政府警察局新店分局受理刑事案件報案三聯單1 份、
    中國信託商業銀行股份有限公司96年11月26日中信銀集作字
    第96509812號函暨所附歷史交易查詢各戶資料1 份在卷可稽
    ，足徵被告前開自白與事實相符，洵堪採信。本案事證明確
    ，被告犯行洵堪認定，應予依法論科。
三、核被告所為，係犯刑法第30條第1 項前段、第339 條第1 項
    之幫助詐欺取財罪。被告係幫助他人犯前開之罪，應依刑法
    第30條第2 項之規定，按正犯之刑減輕之。爰審酌被告人提
    供帳戶幫助他人犯罪，致使真正犯罪者難以被查獲，助長詐
    欺犯罪風氣猖獗，破壞社會治安及金融秩序甚鉅，並使證人
    乙○○受有損害，惟被告僅提供帳戶，尚未直接參與詐欺取
    財犯行，且非實際獲得暴利之人，情節顯較輕微，及被告犯
    罪後坦認犯行，態度良好等一切情狀，量處如主文所示之刑
    ，並諭知易科罰金之折算標準。
四、被告所交付之上開帳戶與提款卡等物，雖係供犯罪所用之物
    ，但未經扣案，迄今仍未取回，且非義務沒收之物，爰不為
    沒收之諭知。
據上論斷，應依刑事訴訟法第452 條、第273 條之1 、第299 條
第1 項前段，刑法第30條第1 項前段、第2 項、第339 條第1 項
、第41條第1 項前段，刑法施行法第1 條之1 ，判決如主文。
本案經檢察官葉雅婷到庭執行職務。
中    華    民    國    97    年    5     月    26    日
                  臺灣臺北地方法院刑事第二庭
                            法  官  賴淑美
以上正本證明與原本無異。
如不服本判決，應於判決送達後10日內向本院提出上訴狀 (應附
繕本)，上訴於臺灣高等法院。
                             書記官  許翠燕
中    華    民    國    97    年    5     月    26    日
附錄本案論罪科刑法條：
刑法第339條
意圖為自己或第三人不法之所有，以詐術使人將本人或第三人之
物交付者，處五年以下有期徒刑、拘役或科或併科一千元以下罰
金。
以前項方法得財產上不法之利益或使第三人得之者，亦同。
前二項之未遂犯罰之。


司法院資訊處製作；財團法人民間司法改革基金會備份。
